臺灣高等法院刑事判決
109年度上易字第979號
上  訴  人    
即  被  告    林○○ 


上列上訴人即被告因家暴傷害等案件，不服臺灣桃園地方法院一
０八年度易字第一０七六號，中華民國一０九年三月卅一日第一審
判決（起訴案號：臺灣桃園地方檢察署一０八年度調偵字第七七
九號、偵字第二九一七號），提起上訴，本院判決如下：
    主  文
上訴駁回。 
    理　由
一、經本院審理結果，認第一審以上訴人即被告林○○犯修正前刑
    法第二百七十七條第一項之傷害罪、刑法第三百零九條第一
    項之公然侮辱罪，分別判處拘役二十五日及十五日，並定應
    執行拘役三十五日及諭知易科罰金之折算標準，除更正刪除
    事實欄非屬侮辱之「離婚活該」、「滾出去」二語外 ，餘
    認事用法及量刑均無不當，應予維持，並引用第一審判決書
    記載之事實、證據及理由（如附件）。
二、被告之上訴意旨略以：其未動手推告訴人黃○○，她是自己滑
    倒，現場空間小且地板滑，現場證人均未見其動手推告訴人
    ，此部分應為無罪諭知；另其雖有出言「賤女人」、「神經
    病」罵告訴人，但係在自宅三樓罵，外人聽不到，不是公共
    場所，非公然侮辱云云。
三、惟查，傷害部分除告訴人指訴遭被告推跌，因其手持錄影機
    ，手未能撑地直接跌坐地面，致臀部受傷，並有與告訴人所
    述傷情相符（右側髖部挫傷）之天成醫院診斷證明書一件暨
    告訴人拍得其自二樓下樓，剛出大門，被告即大步衝向告訴
    人，並有出手推告訴人，錄影隨即中斷之錄影翻拍照片（偵
    卷第一五頁）等在卷可按。被告於偵查及原審並均分別坦認
    ：我有推她，她也有稍微倒一下，但她的傷是以前就有的（
    偵卷第二一頁反面訊問筆錄）；我有推她一下，但我不認罪
    ，因為她之前身體不好，腰受傷常站不直（審易卷第四三頁
    準備筆錄）等語。是被告前業已自承有推跌告訴人，茲否認
    推跌上訴，顯無理由，應予駁回。
四、再查，公然侮辱部分，亦據告訴人迭於警、偵及法院指訴：
    在整個過程中不停以「賤女人」、「神經病」、「離婚活該
    」、「滾出去」等語辱罵（偵卷第八頁反面調查筆錄）；被
    害人下到一樓時，被告衝向前推倒被害人，造成被害人受傷
    ，過程中也以言詞辱罵（偵卷第十三頁家庭暴力事件通報表
    ）；被告辱賣我是在樓下門口推我之後發生的，是在樓下門
    口，現場照片編號１門口（偵卷第二一頁反面訊問筆錄）；
    被告在一樓大門口有罵、（問：林○○在你住處門口將你推倒
    ，並於推倒你後辱罵你「賤女人」、「神經病」、「離婚活
    該」、「滾出去」等語?）她都有在罵，時間太久了已不太
    確定，警訊偵查時主要是講晚上她罵我的事，被告把我推倒
    的同時罵我這些話（易卷第六六、六九頁審判筆錄）在卷。
    而被告於偵查及原審亦均坦認有出言辱罵告訴人：（問：你
    有無在樓下門口前，對告訴人侮罵「賤女人」、「神經病」
    、「離婚活該」、「滾出去」等語？）我當時有講這些話（
    偵卷第二二頁訊問筆錄），我承認公然侮辱，我有罵「賤女
    人」、「神經病」、「離婚活該」、「滾出去」這些話，罵
    的地點應該是在住處(易卷第三二頁準備筆錄），我當時是
    有在樓梯那裡、門口那裡罵一些話，但罵了什麼我記不清楚
    （易卷第七０頁審判筆錄）相符。參以前開錄影顯示：告訴
    人剛出大門，被告在屋外即大步衝向告訴人，並有出手推告
    訴人一節，則告訴人指稱辱罵是在住處一樓大門口被推倒後
    ，被告亦坦認在大門口，則顯係往來公眾得以聽聞之公共場
    所，是被告上訴否認在樓下門口有罵，非公共場所云云，顯
    係飾卸之詞，要無足採。
五、綜上，被告上訴乃無理由，應予駁回。惟被告辱罵言詞中「
    離婚活該」、「滾出去」二語，衡諸一般社會通念，尚非屬
    貶損他人名譽或社會評價而足以產生輕蔑被害人人格之辱詞
    ，原判決併予論列該部分言詞，雖有未洽，但於判決結果不
    生影響，應予刪除更正，附此敘明。　
六、據上論斷，應依刑事訴訟法第三百六十八條、第三百七十三
    條，判決如主文。
本案經檢察官何嘉仁到庭執行職務。
中　　華　　民　　國　一０九　年　　七　　月　 三十 　日
　　　　　　　　　刑事第四庭審判長法　官  陳筱珮
　　　　　　　　　　　　　        法　官  羅郁婷
　　　　　　　　　　　            法　官  陳玉雲
以上正本證明與原本無異。
不得上訴。
                                  書記官  蔡麗春
中　　華　　民　　國　一０九　年　　七　　月　 三十 　日

附錄：本案論罪科刑法條全文　　　　　　　　　　　　　　　
修正前中華民國刑法第277條
傷害人之身體或健康者，處3 年以下有期徒刑、拘役或1 千元以
下罰金。
犯前項之罪，因而致人於死者，處無期徒刑或7 年以上有期徒刑
；致重傷者，處3 年以上10年以下有期徒刑。

修正前中華民國刑法第309條
公然侮辱人者，處拘役或3 百元以下罰金。
以強暴犯前項之罪者，處1 年以下有期徒刑、拘役或5 百元以下
罰金。